【裁判字號】    98,易,565
【裁判日期】    980428
【裁判案由】    傷害
【裁判全文】
臺灣板橋地方法院刑事判決               98年度易字第565號
公  訴  人  臺灣板橋地方法院檢察署檢察官
被      告  甲○○
            丁○○
            丙○○
            乙○○
上列被告因傷害案件，經檢察官提起公訴（98年度偵字第1949號
、第4538號），本院判決如下：
    主  文
本件均公訴不受理。
    理  由
一、公訴意旨略以：被告即告訴人（下均同）甲○○、丁○○為
    夫妻，被告即告訴人（下均同）丙○○、乙○○則為父子，
    雙方為上下樓層之鄰居，前因停車問題而久生嫌隙，於民國
    97年11月8 日11時許，甲○○前往被告丙○○、乙○○位於
    臺北縣板橋市○○路161 號2 樓之住處，要求渠等移置停放
    於一樓之機車，因久候未獲回應，復至丙○○之住處捺按門
    鈴，詎丙○○因不滿被告甲○○之騷擾，竟基於傷害之犯意
    ，以住處之大門撞擊甲○○，甲○○亦基於傷害之犯意，徒
    手毆打丙○○，乙○○、丁○○因聽聞雙方之爭執聲，旋至
    上開處所察看，見甲○○、丙○○扭打在地，竟均基於傷害
    之犯意，丁○○先以嘴緊咬乙○○之手臂，甲○○則徒手毆
    打乙○○之鼻子，過程中4 人相互拉扯，甲○○因此受有右
    肩擦傷、頭部挫傷併前額擦傷、左上臂擦傷、後頸及背部多
    處擦傷之傷害；丁○○受有手肘受傷、頭部暈眩之傷害；丙○○受有右前臂擦傷、左眼挫傷之傷害；乙○○則受有鼻部
    擦傷、左前臂瘀腫擦傷、右手臂挫傷瘀腫之傷害，因認被告
    等4人均涉犯刑法第277 條第1 項之傷害罪嫌等語。
二、按告訴乃論之罪，告訴人於第一審辯論終結前得撤回其告訴
    ，又告訴經撤回者，應諭知不受理之判決，刑事訴訟法第23
    8 條第1 項、第303 條第3 款分別定有明文。
三、公訴意旨認被告即告訴人等4 人均犯刑法第277 條第1 項傷
    害罪，依同法第287 條前段之規定，需告訴乃論。茲因被告
    即告訴人甲○○、丁○○、丙○○、乙○○等4 人均以渠等
    已經在審理中皆同意無條件和解，並表示將來雙方見面時互
    相不要有挑釁之言語及動作等情為由，於98年4 月8 日均當
    庭撤回彼此間之傷害告訴，此有審判筆錄1 份及刑事撤回告
    訴狀4 份在卷可稽，揆諸首開說明，本件爰不經言詞辯論，
    逕為不受理之諭知。
據上論斷，應依刑事訴訟法第303 條第3 款、第307 條，判決如
主文。
中    華    民    國    98    年    4    月    28    日
                  刑事第十七庭  法  官   邱景芬
以上正本證明與原本無異。
如不服本判決應於收受判決後10日內向本院提出上訴書狀，並
應敘述具體理由。其未敘述上訴理由者，應於上訴期間屆滿後
20日內向本院補提理由書（均須按他造當事人之人數附繕本）
「切勿逕送上級法院」。
                                書記官  黃文儀
中    華    民    國    98    年    4     月    28    日


司法院資訊處製作；財團法人民間司法改革基金會備份。
